【裁判字號】    90,易,433
【裁判日期】    900620
【裁判案由】    贓物
【裁判全文】
臺灣板橋地方法院刑事判決                            九十年度易字第四三三號
    公  訴  人  臺灣板橋地方法院檢察署檢察官
    被      告  甲○○
右列被告因贓物案件，經檢察官提起公訴 (八十九年度偵字第六九二四號)，本院判
決如左：
    主  文
甲○○收受贓物，處拘役參拾日，如易科罰金，以參佰元折算壹日。
    事  實
一、甲○○曾於有賭博前科（尚不構成累犯）。其於民國（下同）八十八年八月九日
    某時，在其位於臺北縣三重市○○路十號四樓之一租處，知悉真實姓名年籍不詳
    ，自稱於宏興立實業有限公司（下稱宏興立公司）任經理一職之陳姓成年男子，
    所持有發票人乙○○、付款人陽信商業銀行儲蓄部、一四八六二號甲存帳戶、票
    號ＡＡ0000000號、面額新臺幣（下同）三十萬、票載發票日為八十八年
    十一月十五日之支票一紙，為來歷不明之贓物（該支票係持票人乙○○於八十八
    年七月二十四日下午四時許，在臺北市○○○路○段、近德惠街之新生北路高架
 橋下停車場內失竊之空白票據，經不詳之人偽填製成有效支票），竟將之收受。
    復於八十八年八月十一日，在甲○○位於臺北縣三重市○○路十號四樓之一租屋
    處內，執持上開支票向不知情之案外人吳金瓶調借同額之現金。嗣吳金瓶於八十
    八年十一月十五日委請世華商業銀行三重分行提示時，發覺該支票遭乙○○掛失
    止付，臺北市票據交換所於票據交換時發現該紙支票後，旋即函轉臺北市政府警
    察局中山分局循線追查，始偵知上情。
二、案經臺北市政府警察局中山分局報請臺灣板橋地方法院檢察署檢察官偵查起訴。
    理  由
一、訊據被告甲○○固坦承將上開被害人乙○○失竊之支票，持交第三人吳金瓶調借
    金使用，經第三人吳金瓶委託銀行提示遭退票等情不諱。惟矢口否認有何收受贓
    物之犯行，辯稱：該支票是陳經理向渠買貨時所交用來支付貨款，渠不知是他人
    失竊之贓物云云。
（一）、經查，該支票係被害人乙○○八十八年七月二十四日下午三時至七時三十分
        之間在臺北市○○○路○段橋下停車場內，失竊票號ＡＡ0000000號
        至ＡＡ0000000號共三十四紙空白支票中之一，而該票號ＡＡ000
        0000號支票經不詳之人填載發票日、金額，並由第三人吳金瓶委請世華
        商業銀行三重分行提示遭退票，此據被害人乙○○於警訊時指證失竊支票明
        確，並經證人吳金瓶於警訊及檢察官訊問時證言：被告將該支票交與伊調借
        現金等語，復有該支票正反面影本、臺北市票據交換所函、臺北市政府警察
        局士林分局八十九年一月七日北市警士分刑字第八九六○二○九一○○號函
        、臺北縣警察局三重分局八十九年一月七日重警三刑振字第二四一號函、退
        票理由單、掛失止付票據提示人資料查報表、票據掛失止付通知書、遺失票
        據申報書影本各一件在卷可稽，因此，前揭票號ＡＡ0000000號支票
        ，為被害人乙○○失竊之贓物。
（二）、又查，被告於警訊時供稱：「．．．該支票是陳姓友人交給我，作為還賭債
        之用，給我時已填寫參拾萬元」、「我不知道陳姓友人之真實姓名、年籍，
        ．．．大約在交予吳金瓶時間之前二天（八十八年八月九日左右），亦在臺
        北縣三重市○○路十號四樓之一交予我」（詳參臺灣臺北地方法院檢察署八
        十九年度偵字第五四八九號卷第四頁反面八十九年二月二十七日訊問筆錄）
        ；其復於檢察官訊問時供述：「是宏興立實業有限公司陳經理給的，負責人
        丙○○，址設北市○○路○段八十號四樓，．．．他向我買布的錢」（詳參
        臺灣板橋地方法院檢察署八十九年度偵字第六九二四號卷第五頁反面八十九
        年四月十四日訊問筆錄）、「他向我買三十萬的西裝布料，是在他公司裡給
        我的」（詳參同前偵查卷第八頁反面八十九年四月二十日訊問筆錄）、「（
        支票是陳經理給你的？）是的，我賣布給他，他開給我的」（詳參同前偵查
        卷第十二頁八十九年六月二十日訊問筆錄）。因此，被告自警訊至檢察官訊
        問時，就陳經理給付該支票的原因、地點，前後所供不一，且有瑕疵，自難
        信其所辯可採。
（三）、再查，宏興立公司之公司負責人確為丙○○，該公司經營事業為文具批發業
        、機械批發業、事務性機器設備批發業、書籍、文具零售業、建材零售業、
        事務性機器設備零售業、機械器具零售業、機械器具零售業、國際貿易業，
        此有宏興立公司章程影本一件在卷可考，因此，宏興立公司之營業項目，並
        無西裝布料買賣相關事業；又倘被告因生意往來而取得該支票，在發票人顯
        非宏興立公司與陳經理之情形下，衡情自應令陳經理背書，確保貨款債權與
        支票兌現，然被告卻捨此而將該支票持向第三人吳金瓶借款，自與常理有悖
        。因此，被告以該公司陳經理向渠購買西裝布料而給付上揭支票云云為詞，
        顯無足採。此外，被告復無法提出陳經理真實姓名、年籍及陳經理購買布料
        相關資料供本院調查以實其說，故難信其所辯為可採。事證明確，被告犯行
        洵堪認定。
二、按被告甲○○收受真實姓名年籍不詳之陳經理交付，而本係被害人乙○○失竊之
    支票一紙，核其所為，係犯刑法第三百四十九條第一項之收受贓物罪。其收受該
    支票後，持向不知情之吳金瓶調借同額現金，應包含於前開收受贓物罪行之中，
    而屬不罰後行為，不另論詐欺罪。爰審酌被告素行、犯罪目的、手段、動機、對
    被害人造成之損失，事後已清償第三人吳金瓶及其犯罪後之態度等一切情狀，量
    處如主文所示之刑，並諭知易科罰金之折算標準。
據上論斷，應依刑事訴訟法第二百九十九條第一項前段，刑法第三百四十九條第一項
、第四十一條第一項，罰金罰鍰提高標準條例第一條前段、第二條，判決如主文。
本案經檢察官洪清秀到庭執行職務
中    華    民    國      九十        年      六      月    二十      日
                                      臺灣板橋地方法院刑事第二庭
                                          法  官  高    玉    舜
右正本證明與原本無異。
如不服本判決，應於判決送達後十日內，向本院提出上訴狀。
                                          書記官  田    世   杰
中    華    民    國      九十        年      六      月    二十一    日
附錄本案論罪科刑法條全文：
中華民國刑法第三百四十九條 (普通贓物罪)
收受贓物者，處三年以下有期徒、拘役或五百元以下罰金。
搬運、寄藏、故買贓物或為牙保者，處五年以下有期徒刑、拘役或科或併科一千元以
下罰金。
因贓物變得之財物，以贓物論。


司法院資訊處製作；財團法人民間司法改革基金會備份。
